【裁判字號】    98,易,22
【裁判日期】    980219
【裁判案由】    竊盜
【裁判全文】
台灣嘉義地方法院刑事判決                98年度易字第22號
公  訴  人  臺灣嘉義地方法院檢察署檢察官
被      告  乙○○
上列被告因竊盜案件，經檢察官提起公訴（97年度偵字第8347號
），被告於準備程序中就被訴事實為有罪之陳述，經本院合議庭
裁定由受命法官改依簡式程序審理，判決如下：
    主  文
乙○○犯毀壞安全設備竊盜罪，累犯，處有期徒刑捌月。
    事  實
一、乙○○前因詐欺、偽造文書等案件，經本院於91年間，以90
    年度訴字第214號，就詐欺罪分別判處有期徒刑1年6月及6月
    ，就偽造文書罪判處有期徒刑8月；後臺灣高等法院臺南分
    院（下稱臺南高分院）駁回詐欺罪之上訴而確定；而偽造文
    書部分，經上訴第二審及第三審後，經臺南高分院以94年度
    重上更(一)字第482號，判處有期徒刑8月確定。另因偽造文書
    案件，經本院以91年度訴字第239號判處有期徒刑1年4月，
    經駁回上訴確定，上開各罪，合併應執行有期徒刑3年8月，
    再因竊盜案件，經本院以95年度嘉簡字第1175號判處有期徒
    刑4月確定；又因詐欺案件，經臺灣雲林地方法院以95年度
    易字第403號判處有期徒刑8月，上開2罪合併應執行有期徒
    刑10月。上開各罪接續執行，因上開各罪於96年9月17日均
    減刑二分之一，而於96年10月1日執行完畢出監。詎仍不知
    悔改，而基於意圖為自己不法所有之犯意，於97年9月8日上
    午11時許，前往嘉義市○○路694巷29弄6之1號甲○○所供
    奉之私人神壇處，先以指甲剪破壞該處鐵門之紗網後，將手
    伸入開啟門鎖，旋即進入該屋內竊取甲○○所有懸掛於神像
    身上之金牌2面，得手後隨即離開現場。嗣經甲○○發現報
    警處理，始循線查悉上情。
二、案經嘉義市政府警察局第一分局報請台灣嘉義地方法院檢察
    署檢察官偵查起訴。
    理  由
一、本件被告乙○○所犯係死刑、無期徒刑、最輕本刑為3年以
    上有期徒刑以外之罪，其於準備程序中就被訴事實為有罪之
    陳述，經本院告知簡式審判程序之旨，並聽取公訴人及被告
    之意見後，合議庭裁定由受命法官獨任進行簡式審判程序，
    合先敘明。
二、訊據被告對於上揭事實坦承不諱，核與證人即告訴人甲○○
    之陳述相符，並有贓物認領保管收據、內政部警政署97年10
    月7日刑紋字第0970150285號鑑驗書、現場照片9張在卷可稽
    ；從而，因被告自白核與事實相符，是本件事證明確，被告
    上開犯行，應堪認定。
三、裝置於鐵門上之紗網，已成為鐵門之一部分，除足以防止蚊
    蠅進入外，亦兼有防止宵小入侵之防閑作用，應屬安全設備
    ，是核被告所為，係犯刑法第321條第1項第2款之毀壞安全
    設備竊盜罪；再被告於本院審理時陳稱其係攜帶一般日常使
    用之指甲剪來破壞紗網，且警方並未扣得被告行竊使用之工
    具，是被告於偵查中雖自白其係攜帶小剪刀行竊，仍難單憑
    此前後不一之自白，為認定被告有此行為之唯一證據，而一
    般日常使用之指甲剪，尚難認對人之生命、身體會構成威脅
    ，應非屬兇器，故檢察官認被告攜帶小剪刀行竊，係犯刑法
    第321條第1項第3款之攜帶兇器竊盜罪，容有誤會，惟其加
    重條件雖有不同，但因仍屬構成要件及法條相同之罪，無庸
    變更起訴法條，併此敘明。被告前因詐欺、偽造文書等案件
    ，經本院於91年間，以90年度訴字第214號，就詐欺罪分別
    判處有期徒刑1年6月及6月，就偽造文書罪判處有期徒刑8月
    ；後臺南高分院駁回詐欺罪之上訴而確定；而偽造文書部分
    ，經上訴第二審及第三審後，經臺南高分院以94年度重上更
    (一)字第482號，判處有期徒刑8月確定，另因偽造文書案件，
    經本院以91年度訴字第239號判處有期徒刑1年4月，經駁回
    上訴確定，上開各罪，合併應執行有期徒刑3年8月，再因竊
    盜案件，經本院以95年度嘉簡字第1175號判處有期徒刑4月
    確定；又因詐欺案件，經臺灣雲林地方法院以95年度易字第
    403號判處有期徒刑8月，上開2罪合併應執行有期徒刑10月
    。上開各罪接續執行，因上開各罪於96年9月17日均減刑二
    分之一，而於96年10月1日執行完畢等情，有臺灣高等法院
    被告前案紀錄表可參，其受有期徒刑執行完畢後，5年內故
    意再犯本件有期徒刑以上之罪，為累犯，應依刑法第47條第
    1項規定，加重其刑。爰審酌被告竊取他人物品，影響被害
    人之權利，行為實有可議之處，惟念其犯後坦認犯行，且行
    竊物品已由被害人領回等一切情狀，量處如主文所示之刑。
據上論斷，應依刑事訴訟法第273條之1第1項、第299條第1項前
段、刑法第321條第1項第2款、第47條第1項，判決如主文。
本案經檢察官姜智仁到庭執行職務。
中    華    民    國    98    年    2     月    19    日
                  刑事第二庭法  官  盧怡秀
以上正本證明與原本無異。
如不服本判決應於收受判決後10日內向本院提出上訴書狀，並應
敘述具體理由；其未敘述上訴理由者，應於上訴期間屆滿後20日
內向本院補提理由書（均須按他造當事人之人數附繕本）「切勿
逕送上級法院」。
中    華    民    國    98    年    2     月    19    日
                            書記官  洪敏芳
附錄本案論罪科刑法條
毒品危害防制條例第十條
施用第一級毒品者，處六月以上五年以下有期徒刑。
施用第二級毒品者，處三年以下有期徒刑。


司法院資訊處製作；財團法人民間司法改革基金會備份。
